【裁判字號】    98,交聲,1257
【裁判日期】    981111
【裁判案由】    聲明異議
【裁判全文】
臺灣臺南地方法院交通事件裁定        98年度交聲字第1257號
原處分機關    交通部公路總局嘉義區監理所臺南監理站
異  議  人
即受處分人    甲○○
上列受處分人因違反道路交通管理處罰條例案件，對於交通部公
路總局嘉義區監理所臺南監理站98年10月1日所為之裁決處分（
處分案號：嘉監南字第裁74-Z00000000號），聲明異議，本院裁
定如下：
    主  文
異議駁回。
    理  由
一、原處分意旨略以：異議人即受處分人甲○○（下稱異議人）
    駕駛8083-SS號租賃小客車，於民國98年9月20日22時32分許
    ，行經限速110公里之國道3號南下303.9公里處時，經雷射測
    速槍測定行速124公里，超速14公里。經內政部警政署國道
    公路警察局第八警察隊員警（下稱舉發機關）予以製單舉發
    ，嗣原處分機關即交通部公路總局嘉義區監理所臺南監理站
    ，以異議人之違規事實明確，乃依道路交通管理處罰條例（
    下稱處罰條例）第33條第1項第1款及第63條第1項之規定，
    裁處異議人新臺幣（下同）3000元，並記違規點數1點等語
    。
二、異議意旨略以：白河分隊所使用之雷射測速槍已斑駁老舊，
    誤差太大，又沒有顯示測量時間點為何時，無法證明異議人
    有超速，本人車上有2部衛星導航裝置，可隨時提供公認精
    準車速資訊，行駛時雖有超車，但絕無超速之可能，爰聲明
    異議，請求撤銷原處分等語。
三、按汽車行駛於高速公路、快速公路或設站管制之道路，不遵
    使用限制、禁止、行車管制及管理事項之管制規則而有行車
    速度超過規定之最高速限行為，處汽車駕駛人3千元以上6千
    元以下罰鍰，並記違規點數1點，管理處罰條例第33條第1項
    第1款及第63條第1項第1款分別定有明文；又汽車行駛高速
    公路，應依速限標誌指示，高速公路交通管制規則第5條第1
    項前段亦規定甚明。
四、本院審酌：
（一）異議人於98年9月20日22時32分許，駕駛前揭8083-SS號小
      客車，行經國道3號南下303.9公里處時，經舉發機關以「
      速限110公里，經雷射測速槍測定行速為124公里，超速14
      公里」為由，予以製單舉發，嗣原處分機關依處罰條例第
      33條第1項第1款及第63條第1項之規定，裁處異議人罰鍰
      3000元，並記違規點數1點乙節，有：原處分機關之嘉
      監南字第裁74-Z00000000號裁決書。舉發機關公警局交
      字第Z00000000號舉發違反道路交通管理事件通知單為證
      ，且為異議人所不否認，此部分事實當可認定。
（二）次查，證人即舉發警員乙○○證稱：「本件是我告發的，
      當時我是在國道3號南下303.9公里處執行取締超速違規，
      當時測得異議人超速，異議人說其車有衛星定位，但是沒
      有顯示速度，這部測速器於執勤當天，並沒有其他違規人
      質疑有誤差。」等語明確（參本院卷第20-21頁），又該
      雷射測速槍係經濟部標準檢驗局於98年6月25日檢定合格
      ，檢定合格有效期限為99年6月30日，而異議人之上開車
      輛於98年9月20日經警測得行駛超速時，該測速儀尚在檢
      定合格有效期限內，有經濟部標準檢驗局98年6月25日檢
      定合格證書在卷可參（見本院卷第13頁），參以系爭測速
      器係以雷射光束瞄準單一受測目標進行偵測，不受其他車
      輛干擾，故該雷達測速器之準確性及正確性應值信賴。異
      議人雖抗辯其車上有衛星定位裝置，惟迄今仍無法提供98
      年9月20日22時32分時，系爭車輛行駛時速的數據供本院
      審核，是尚難以有衛星定位裝置即謂無超速之可能。
（三）復查，本件舉發異議人超速之地點為國道3號南下303.9公
      里處，距測速地點往北即國道3號南下333.2公里處，設有
      「前有測速照相」之標誌，以提醒駕駛人依速限行駛等情
      ，有現場照片5幀在卷可參（見本院卷第16-18頁），觀諸
      前開照片可知，該標誌並無樹木或其他障礙物遮蔽之情事
      ，係屬清晰可辨，而該測速照相警示標誌之設置地點
      ，相對於取締違規處而言，經核尚屬適當，是警方既已在
      違規地點前之同向車道設有警告標誌，當已對一般用路人
      有相當警示提醒之作用。是本件取締之準確性及正當性均
      無疑義。
五、綜上所述，異議人於前述時、地，駕駛自小客車行駛於高速
    公路，而有行車速度超過規定最高速限之違規事實既可認定
    ，足認異議人異議內容，並無理由，即應予駁回。
六、據上論斷，應依道路交通管理處罰條例第87條第2項，道路
    交通案件處理辦法第19條，裁定如主文。
中    華    民    國    98    年    11    月    11    日
                  交通法庭   法  官  廖建彥
以上正本證明與原本無異。
如不服本裁定應於送達後5日內向本院提出抗告狀（應附繕本）
。
                             書記官  吳揆滿
中    華    民    國    98    年    11    月    11    日


司法院資訊處製作；財團法人民間司法改革基金會備份。
